臺灣高雄地方法院刑事判決　　　　　　　　　　　　九十三年度訴字第一九七號
　　公　訴　人　臺灣高雄地方法院檢察署檢察官
　　被　　　告　甲○○
右列被告因違反槍砲彈藥刀械管制條例案件，經檢察官提起公訴（九十三年度偵字第
一一五九五號），本院判決如左：
    主  文
甲○○未經許可，寄藏子彈，處有期徒刑伍月，併科罰金新臺幣參萬元。有期徒刑如
易科罰金，罰金如易服勞役，均以銀元參佰元即新臺幣玖佰元折算壹日。扣案具有殺
傷力之土造子彈貳顆（具直徑約八點九ｍｍ土造金屬彈頭及具直徑約七點九ｍｍ土造
金屬彈頭各壹顆）沒收。
    事  實
一、甲○○明知具有殺傷力之子彈未經中央主管機關許可，不得持有之。竟於九十二
    年十二月間某日起，其明知「吳耀池」（年籍不詳）之成年男子所交付託其寄藏
    之土造子彈具直徑約八點九ｍｍ土造金屬彈頭及土造子彈具直徑約七點九ｍｍ土
    造金屬彈頭各二顆（各採樣一顆試射）、與玩具金屬彈殼加裝直徑約六ｍｍ鋼珠
    改造子彈一顆（業經試射），均係具有殺傷力之子彈，竟仍受吳耀池之請託，將
    前開子彈藏置於其位於高雄縣阿蓮鄉○○路三十四號住處內。嗣於九十三年六月
    七日十五時三十分許，為警持本院簽發之搜索票於上址執行搜索而查獲，並扣得
    上開具有殺傷力之子彈共五顆。
二、案經高雄縣政府警察局湖內分局報請臺灣高雄地方法院檢察署檢察官偵查起訴。
    理  由
一、右揭事實，業據被告於偵查及本院審理中坦承不諱，並有扣案槍彈照片六紙、搜
    索扣押筆錄、扣押物品目錄表各一份暨子彈五顆在卷可稽，且前開子彈經送請內
    政部警政署刑事警察局以性能檢驗法、試射法鑑驗之結果，認定：(一)貳顆，認係
    土造子彈，具直徑約八點九ｍｍ土造金屬彈頭，經採樣壹顆試射，可擊發，認具
    殺傷力；(二)貳顆，認係土造子彈，具直徑約七點九ｍｍ土造金屬彈頭，經採樣壹
    顆試射，可擊發，認具殺傷力；(三)壹顆，認係由玩具金屬彈殼加裝直徑約六ｍｍ
    鋼珠改造而成之改造子彈，經試射，可擊發，認具殺傷力等情，有卷附該局九十
    三年七月九日刑鑑字第０九三０一二三０八六號槍彈鑑定書一份可證，足徵被告
    自白核與事實相符，堪予採信。職是，本件事證明確，被告犯行堪以認定，應依
    法論科。
二、本件被告未經許可，寄藏具有殺傷力之改造子彈等行為，核其所為，係犯槍砲彈
    藥刀械管制條例第十二條第四項之未經許可寄藏改造子彈罪。又槍砲彈藥刀械管
    制條例將「持有」與「寄藏」係分別之處罰規定，則單純之「持有」，固不包括
    「寄藏」，但「寄藏」之受人委託代為保管，其保管本身所為之「持有」，既係
    「寄藏」之當然結果，法律上自宜僅就「寄藏」行為為包括之評價，不應另就持
    有予以論罪（最高法院七十四年台上字第三四００號判例意旨參照），是以本件
    被告持有改造子彈之行為，自不另論罪。爰審酌被告之犯罪動機係受人之託而暫
    時保管子彈，而具殺傷力之改造子彈為對社會治安及人民生命財產具有潛在之危
    害威脅甚鉅，惟所寄藏之槍彈數量非多，犯罪情節尚非重大，及犯後就其全部犯
    行均能坦承不諱，犯後態度良好等一切情狀，量處如主文所示之刑，併就所處罰
    金刑部分，諭知易服勞役之折算標準，以示懲儆。扣案具有殺傷力之土造子彈二
    顆（具直徑約八點九ｍｍ土造金屬彈頭及具直徑約七點九ｍｍ土造金屬彈頭各一
    顆），均係違禁物，應依刑法第三十八條第一項第一款之規定宣告沒收；另查，
    子彈一經試射，其彈藥部分已因擊發而燃燒殆盡，其餘部分亦裂解為彈頭及彈殼
    ，已不具子彈之外型及功能（最高法院九十一年台上字第四四九二號判決意旨參
    照），從而前開扣案之土造子彈二顆及改造子彈一顆，前因送驗後業經試射而擊
    發，是其所遺留之彈殼已非違禁物，亦非屬被告所有供犯罪所用之物，爰不予宣
    告沒收，並予敘明。
三、另查，被告甲○○明知槍砲滑套係槍砲之主要零件，亦為槍砲彈藥刀械管制條例
    所管制之違禁物，未經許可不得持有，竟基於持有槍枝滑套之犯意，於九十二年
    十一月間某日，在高雄縣岡山鎮空軍機場旁某鋁合金工廠內，向該工廠員工陳明
    清（臺灣高雄地方法院檢察署另案偵辦中）取得土造槍枝滑套一個而持有之，復
    將該槍枝滑套藏置在高雄縣阿蓮鄉復安村三十四號住處，嗣於九十三年三月五日
    下午三時許，甲○○將前揭槍枝滑套藏置於長褲口袋內，前往陳明清位於高雄縣
    阿蓮鄉○○路四０三號住處時，為警當場查獲，並扣得前開槍枝滑套一個，前經
    臺灣高雄地方法院檢察署檢察官九十三年度偵字第八二０二八號提起公訴，現由
    本院以九十三年度訴字第一五四一號案件審理中。惟按，刑法第五十五條前段規
    定：「一行為觸犯數罪名者，從一重處斷。」，即學理上所謂之想像競合犯，係
    指行為人以一個意思決定發為一個行為，而侵害數個相同或不同之法益，本係具
    備數個犯罪構成要件，成立數罪名，因其行為祇有一個，刑法上從一重處斷，並
    依一行為僅應受一次審判之原則，自僅能具一個刑罰權而為評價（最高法院九十
    一年台非字第三二五號判決意旨參照）。準此，在繼續犯之評價上，倘數行為間
    偶有犯罪時間重疊之情事者（例如：先持有制式手槍，其後另為他人寄藏子彈）
    ，兩罪間之關係，得否適用刑法第五十五條從一重處斷，端視其開始持有之原因
    為斷，倘行為人主觀上具有數次違反法秩序之意思，復亦本此而為數次犯罪行為
    ，苟其間未有任何方法或結果行為之牽連關係存在者，自應予以各別之刑罰評價
    ，方屬適法，要不得徒以犯罪時間偶有部分重疊之事實，即率以刑法第五十五條
    規定論之。被告前述持有槍枝滑套犯行與本件持有子彈行為間雖僅隔月餘，然其
    二者之所有權不同，且被告持有之原因互異，再參以被告於本院審理中自承：「
    （吳耀池為何拿扣案物品給你？）我不知道，因為他當天是臨時拿來給我，寄放
    在我這裡。」、「（事前是否知道吳耀池會拿扣案槍彈交付給你？）我不知道。
    吳耀池是臨時來找我。」等語，足認被告本件犯行與前述本院九十三年度訴字第
    一五四一號案件所審理之事實，其持有原因各別，犯罪構成要件互異，顯係基於
    個別犯意而為之，縱其持有時間、地點確有重疊，客觀上亦難謂其先、後持有之
    犯行，均係自始出於同一主觀犯意而為之。準此，本件被告所為核與其前次犯行
    要不生裁判上一罪關係，本院自得另為適法之裁判，併此敘明。
據上論斷，應依刑事訴訟法第二百九十九條第一項，槍砲彈藥刀械管制條例第十二條
第四項，刑法第十一條前段、第四十一條第一項前段、第四十二條第二項、第三十八
條第一項第一款，罰金罰鍰提高標準條例第二條，現行法規所定貨幣單位折算新台幣
條例第二條，判決如主文。
中      華      民      國      九十三      年      八     月   二十    日
                                  臺灣高雄地方法院刑事第十三庭
                                    審判長法  官  李  勝  琛
                                          法  官  曾  吉  雄
                                          法  官  陳  明  呈
右正本證明與原本無異。
如不服本判決，應於判決送達後十日內，向本院提出上訴狀。
                                    書記官  林  明  忠
中    華    民    國      九十三      年      八      月      二十三    日
